臺北高等行政法院判決
　　　　　　　　　　　　　　　　　　 93年度訴字第429號
　　　　　　　　　　　　　　　.
原　　　告　金陶窯業股份有限公司
代　表　人　甲○○○董事長）.
訴訟代理人　許進德律師
複代 理 人　李文娟律師
訴訟代理人　蘇夏曦律師
被　　　告　財政部基隆關稅局
代　表　人　朱恩烈（局長）
訴訟代理人　乙○○
上列當事人間因虛報進口貨物產地事件，原告不服財政部中華民
國92年12月16日台財訴字第0920067083號訴願決定，提起行政訴
訟。本院判決如下︰
    主  文
原告之訴駁回。
訴訟費用由原告負擔。
    事  實
壹、事實概要：
    緣原告於民國（以下同） 92年2月10日委由峰利報關股份有
    限公司向被告報運進口 UNGLAZED CERAMIC TILE乙批（進口
    報單號碼第AA/92/0468/6041號）， 報列貨品標準分類號列
    第6907．90．00．00-3號，輸入規定為MWO， 即大陸物品不
    准進口，原申報產地為MALAYSIA，經被告查核結果原產地為
    中國大陸，認原告涉有虛報進口貨物產地，逃避管制之情事
    ，遂依海關緝私條例第37條第3項轉據同條例第36條第1項之
    規定，處原告貨價（貨已放行）二倍之罰鍰新臺幣（以下同
    ）計2,195,514元，並依同條例第44條規定追徵所漏稅費72,
    033元。 原告不服，申請復查，未獲變更，提起訴願，遭駁
    回後，遂向本院提起行政訴訟。
貳、兩造聲明：
一、原告聲明：求為判決
１、訴願決定及原處分均撤銷。
２、訴訟費用由被告負擔。
二  被告聲明：求為判決如主文所示。
、兩造爭點：
    被告認系爭貨物原產地為中國大陸，輸入規定為MWO， 即大
    陸物品不准進口，而非原告原申報之MALAYSIA，是原告涉有
    虛報進口貨物產地，逃避管制之情事，依海關緝私條例第37
    條第3項轉據同條例第36條第1項之規定，處原告貨價（貨已
    放行）二倍之罰鍰，並依同條例第44條規定追徵所漏稅費，
    是否違法？
一、原告陳述：
１、系爭磁磚刻印的品牌為 edilcarani與GRIFINE，這兩個品牌
    都是原告在經濟部智慧財產局已註冊專用之商標，足見系爭
    磁磚是原告所訂購。被告未知上情，指稱edilcarani與GRI-
    FINE係印度與義大利的品牌，顯屬誤解。
２、系爭磁磚並非自大陸進口；而是馬來西亞的SINAR TILE公司
    生產製造後出售予琪珖（CHEE KUANG）磁磚貿易公司（以下
    簡稱琪珖公司），琪珖公司再轉賣給原告。
(1)、查系爭磁磚經陽明海運股份有限公司標號為YMLU0000000、0
    000000、0000000、0000000、0000000， 在陽明海運股份有
    限公司出具之B/L上裝貨港（Port of Loading）載明為PORT
    KLANG, MALAYSIA，且出具B/L的地點亦是PORT KLANG, MAL-
    AYSIA； 小提單上也註明起始裝貨港口（ORIGINAL POL）是
    PORT KLANG。另系爭磁磚的包裝外盒底部亦標明MADE IN M-
    ALAYSIA， 足證系爭磁磚並非自大陸進口，而是在馬來西亞
    生產製造。
(2)、吉隆坡暨雪蘭莪中華工商總會出具之系爭磁磚產地證明（C-
    ERTIFICATE OF ORIGIN）記載之寄件人（Consigner） 即出
    口商（Exporter）為SINAR TILE公司，出口地為（Port/Pl-
    ace of Export）PORT KLANG， 亦足證系爭磁磚是在馬來西
    亞生產製造。
(3)、按我國駐馬來西亞代表處經濟組的查證結果雖顯示：馬來西
    亞賣方產品未出口至臺灣，且其交易文件係偽造。惟查：
、琪珖公司已於92年9月15日發函表示：磁磚貨品發票編號SIV
    030105，日期西元2003年1月5日， 金額美金18,647.64元（
    即系爭磁磚）是由馬來西亞的SINAR TILE公司所生產製造：
    該批磁磚是SINAR TILE公司受委託，從馬來西亞經由巴生（
    Klang）運送至臺灣；客戶（即原告）要求該批磁磚印上ED-
    ILCARANI與GRIFINE字樣； 申報表將生產國別誤植為中國大
    陸，生產國別應該依照包裝上標示的MADE IN MALAYSIA而為
    MALAYSIA。
、生產製造系爭磁磚的 SINAR TILE公司業已於92年10月1日發
    函予琪珖公司表示，琪珖公司確有於西元2003年初向 SINAR
    TILE公司購買編號0000-00-00-000、 數量6215.82平方米的
    磁磚一批（即系爭磁磚）；然SINAR TILE公司駐吉隆坡之人
    員並不知道SINAR TILE公司與琪珖公司，以致於發生誤會，
    錯向臺灣駐馬來西亞商務代表回答表示SINAR TILE公司吉隆
    坡分公司並未出貨到臺灣。
(4)、本件處分、復查決定、訴願決定皆以馬來西亞SKYMASTER L-
    OGISEICS製作之出口報關單上原產地係CHINA為據， 認定系
    爭磁磚之產地為中國大陸。 惟原告提出之B/L、小提單、產
    地證明書，以及琪珖公司、SINAR TILE公司出具之文件，皆
    已顯示系爭磁磚係由SINAR TILE公司所生產製造。本件處分
    、復查決定、訴願決定僅採出口報關單為證據，而忽視其他
    有利於原告之證據、文件，其事實之認定實有偏頗。
３、本件系爭貨物當初是由AUSTRALIA BRIDGE及MING COMFORT兩
    船接續從馬來西亞巴生港（PORT KELANG）運送至基隆港：
(1)、依照陽明海運（YAMGMING MARINE TRANSPORT）出具的AUST-
    RALIA BRIDGE船舶動態表（Vessel Tracking Detail）可知
    ，該船於92年1月21日停靠巴生港，1月26日到達香港之後，
    陽明海運便以香港為中繼轉運點，依照最終目的地，將貨櫃
    移到不同船上，而系爭貨物即轉由MING COMFORT運送至基隆
    港，且小提單上亦載明最初港口（ORIGINAL POL）為巴生港
    。
(2)、當初在巴生港載貨時，系爭貨物置放的貨櫃編號（CONTAIN-
    ER NOS）為YMLU0000000、YMLU0000000、YMLU0000000、YML
    U0000000、YMLU0000000，提單標號則為Ｚ000000000。 而從
    五個貨櫃的動態表亦可得知， 系爭貨物是於92年1月21日在
    巴生港交付運送及裝貨。
(3)、故，被告依照船舶動態表（被告提供之卷內並無該資料），
    而認定系爭貨物之起運口岸為香港，實有所誤解，與該文書
    之內容相牴觸。
４、從被告提供的卷證可知，當初馬來西亞的SKYMASTER LOGIS-
    TICS報關公司曾經就系爭貨物報關兩次。第一次在91年11月
    19日，但因為出口報單將產地誤載為CHINA（第15欄）， 因
    此報關公司趕在92年1月21日出口前，於1月16日先取得吉隆
    坡暨雪蘭莪中華工商總會出具之產地證明，其上蓋有 SINAR
    TILE公司的印章，及其負責人的簽名，證實系爭貨物確是由
    SINAR TILE公司所生產。 然後報關公司在1月19日重新製作
    了一張出口報單報關，將產地更正為MALAYSIA（第17欄），
    故系爭貨物確實是在MALAYSIA生產，否則報關公司豈會重新
    填寫出口報單。況且，除了第一張報單上有載明產地為CHI-
    NA之外，別無其他文件顯示系爭貨物的產地為CHINA， 益徵
    產地為CHINA之部分係報關公司的誤植。之後則是因為MALA-
    YSIA方面誤將錯誤的出口報單寄給原告，原告委託的報關行
    一時不察，才以錯誤的出口報單連同正確的產地證明向被告
    報進口。
５、被告雖曾委由馬來西亞代表處經濟組詢問SINAR TILE公司是
    否有出貨給原告。惟查，SINAR TILE公司根本未以書面回覆
    ；因此，SINAR TILE公司是否曾表示未出口至臺灣以及交易
    文件係偽造等情，非無疑義。況且，馬來西亞代表處經濟組
    給SINAR TILE公司的函，一開始就以錯誤的資訊誤導 SINAR
    TILE公司，質疑為何其進口到臺灣的磁磚上會印有印度、義
    大利的品牌 （Why the imported tiles bearing GRIFINE
    and packing boxes bearing Edilcarani？As information
    shows, these are an Indian brand and an Italian bra-
    nd respectively.），極有可能因此引起SINAR TILE公司員
    工的慌恐與誤解，而在未查證之前，就率而對臺灣官方人員
    為不實之口頭告知。況且，除了SINAR TILE公司早先簽章出
    具的產地證明外， SINAR TILE公司又在92年10月1日出具書
    面， 說明SINAR TILE公司確有出貨6215.82平方米的磁磚到
    臺灣，前開文書自然較SINAR TILE公司員工一時的口頭陳述
    可信，系爭貨物確實是在馬來西亞生產的。
６、原告當初是以磁磚每平方公尺3美金之價格申報， 完稅價格
    為新臺幣649,417元。 但被告卻依照坊間查價所得之每平方
    公尺5美金、完稅價格新臺幣1,097,757元，以此作為基準對
    原告處以貨價二倍之罰鍰，此部分亦有所違誤。
７、原告最初提供之出口報單 （即第15欄產地為CHINA之報單）
    其記載與實際進口之貨物不符，故應非本件系爭貨物從馬來
    西亞出口時之報單：
(1)、總毛重不符：
　　第24欄之總毛重（Gross Wt.）記載為103,680公斤， 但B/L
    、小提單、產地證明、進口報單、SINAR TILE公司之發票皆
    記載總毛重為120,000公斤 （被告的緝私報告表記載的查驗
    結果：淨重為115.689公斤），兩者相差一萬多公斤。
(2)、數量不符：
　　第33欄之數量（單位）記載為103.68平方公尺，但SINAR T-
    ILE公司之書函、進口報單、SINAR TILE公司之發票， 以及
    被告的緝私報告表記載的查驗結果皆記載數量（單位）為62
    15.82平方公尺，兩者相差近六十倍。 此外，兩張出口報單
    記載之離岸單價亦不相同，一為657.1658MYR，另一則為10.
    96154MYR。
(3)、出口報單填載之日期與常情不合：
　　該出口報單之日期為西元2002年11月19日，並載明貨櫃編號
    （CONTAINER NOS）為YMLU0000000、YMLU0000000、YMLU000
    0000、YMLU0000000、YMLU0000000。惟依照陽明海運提供之
    貨櫃相關資料，編號為YMLU0000000、YMLU0000000、YMLU00
    00000的三個貨櫃是西元2003年1月17日從巴生港貨櫃場被指
    定準備裝貨，同日較晚時出口貨櫃送至巴生港碼頭貨櫃場裝
    貨，接著1月21日在巴生港裝船。而另外兩個貨櫃YMLU00000
    00、YMLU0000000則是分別在1月3日、10日到達巴生港，1月
    21日在巴生港裝船。因此，在西元2002年11月19日（出口報
    單所載之時間點）時，馬來西亞的報關公司或SINAR TILE公
    司根本不可能確定出口貨櫃的編號。而且，依照海運運輸之
    作業，也不可能在裝貨前近兩個月，就先指定好特定的貨櫃
    裝貨。如此益徵該出口報單並非本件系爭貨物之出口報單。
８、既然日期為西元2002年11月19日的出口報單與實際出口貨物
    的規格不符，則馬來西亞代表處經濟組以該出口報單詢問S-
    INAR TILE公司 （文件上方有馬來西亞代表處經濟組傳真的
    紀錄，即TAIPEI ECONOMIC & CULTURAL OFFICE IN MALAYS-
    IA ECONOMIC DIVISION 的縮寫－TECO ECON DIV）， SINAR
    TILE公司自然會因為出口報單與發票所記載之貨物規格不相
    符合，而誤以為有偽造文書之問題。故，倘若當時SINAR T-
    ILE公司之回應確如馬來西亞代表處經濟組函所載，亦是SI-
    NAR TILE公司誤解之後的回應，與事實不符。
９、日期為西元2003年1月19日的出口報單所記載總毛重120,000
    公斤、數量6215.82平方公尺與其他文書均相符， 且其出具
    的時點是在貨物裝櫃之後。因此，該出口報單才是本件系爭
    貨物正確的出口報單。而報單上已載明產地為MALAYSIA（第
    17欄），並非大陸所生產。故，爰請判決如原告訴之聲明。
二、被告陳述：
１、按「報運貨物進口而有左列情事之一者，得視情節輕重，處
    以…：…四、其他違法行為。」、「有前二項情事之一而涉
    及逃避管制者，依前條第一項及第三項論處。」及「私運貨
    物進口…者，處貨價一倍至三倍之罰鍰。」分別為海關緝私
    條例第37條第1項第4款、第3項及第36條第1項所明定。次按
    海關緝私條例第44條規定，有違反本條例情事者，除依本條
    例有關規定處罰外，仍應追徵其所漏或沖退之稅款。再按報
    運進口非屬「臺灣地區與大陸地區貿易許可辦法」 第7條規
    定准許輸入之大陸物品者，即構成進口禁止輸入之物品而涉
    及逃避管制之違法行為。 本案原告於92年2月10日向被告報
    運進口UNGLAZED CERAMIC TILE乙批，原申報產地為MALAYS-
    IA，經被告查驗結果產地為中國大陸，核非屬經濟部依「臺
    灣地區與大陸地區貿易許可辦法」 第7條規定公告准許進口
    之大陸物品，原告顯有虛報貨物產地，逃避管制之違法情事
    ，被告乃依首揭規定論處，於法洵無不合。
２、原告訴稱：「惟查系爭磁磚刻印的品牌為edilcarani與GRI-
    FINE，這兩個品牌都是原告在經濟部智慧財產局已註冊專用
    之商標…足見系爭磁磚是原告所訂購。被告未知上情，指稱
    edilcarani與GRIFINE係印度與義大利的品牌， 顯係誤解」
    乙節，查系爭磁磚由原告向被告申報進口，被告從未否認來
    貨是原告所訂購，又查驗結果產地為中國大陸，被告何需稱
    係印度與義大利的品牌，原告理由，不知所云，毫不足採。
３、原告復稱「且，系爭磁磚並非自大陸進口，而是馬來西亞的
    SINAR TILE公司生產製造後售予琪珖公司，琪珖公司再轉賣
    給原告的。」、「系爭磁磚…在陽明海運股份有限公司出具
    的B/L上裝貨港（Port of Loading）載明為PORT KLANG, M-
    ALAYSIA，且出具B/L的地點亦是PORT KLANG…系爭磁磚的包
    裝外盒底部亦標明MADE IN MALAYSIA…」、「吉隆坡暨雪蘭
    莪中華工商總會出具之系爭磁磚產地證明…記載之…出口地
    為…PORT KLANG，亦足證系爭磁磚是在馬來西亞生產製造。
    」、「…該批磁磚是SINAR TILE公司受委託，從馬來西亞經
    由巴生（Klang） 運送至…申報表將生產國別誤植為中國大
    陸，生產國別應該依照包裝上標示的MADE IN MALAYSIA而為
    MALAYSIA」等節，按生產國別應按照實際生產國別為準，並
    非如原告所稱依照包裝上標示的MADE IN MALAYSIA而為 MA-
    LAYSIA，另裝貨港並非必為貨物原產地，先此敘明。查原告
    報關時所檢附來貨輸出口岸PORT KELANG之出口報關單（DE-
    CLARATION OF GOODS TAKEN OUT）影本第15欄已載明，系案
    來貨原產地為中國大陸，如上開文件所載事項有誤，自應由
    單證上所載出口人即馬國SINAR TILE INDUSTRI ES SDN BHD
    .,公司向該國海關申請更正並經其海關核准，本案所稱誤繕
    ，未據相關機構證明屬實，並不足採。次查本案我國駐外代
    表所為文書驗證僅證明簽字屬實，至文件之內容則不在證明
    之列，從而，本案產地證明書雖經駐外驗證，惟其所載產地
    既與持向輸出地海關申報之單證不符，即不足採。又被告曾
    函請我國駐馬來西亞商務代表處經濟組協查，經該處查證結
    果稱：馬來西亞賣方產品未出口至臺灣，且其交易文件係偽
    造，本案原告已有虛報貨物產地之事實，被告依法論處，於
    法並無不合。
４、原告又稱「…然SINAR TILE公司駐吉隆坡之人員並不知道S-
    INAR TILE公司與琪珖公司， 以致於發生誤會，錯向臺灣駐
    馬來西亞商務代表回答SINAR TILE公司吉隆坡分公司並未出
    貨到臺灣」乙節，純屬進口人與國外廠商間之國際貿易糾紛
    及事後處理經過，與本案出口報關單載明來貨原產地為中國
    大陸之事實無涉，且依民事訴訟法第 357條規定「私文書應
    由舉證人證其真正」。
５、原告另稱「本件處分、復查決定、訴願決定皆以馬來西亞S-
    KYMASTER LOGISSSEICS製作之出口報關單上原產地係 CHINA
    為據，認定系爭磁磚之產地為中國大陸…而忽視其他有利於
    原告之證據、文件，其事實之認定實有偏頗。」乙節，查被
    告對原告所提資料於查證階段皆已逐一再三審核如前述，本
    案我國駐馬來西亞商務代表處經濟組查證結果，具有公信力
    應足以採信，而原告所舉證之文件皆係私文書，未具公法之
    效力，原告所稱「忽視其他有利於原告之證據、文件」並非
    事實。
６、綜上所述，被告之原處分及復查駁回之決定，認事用法，洵
    無不合，原告之訴顯無理由，爰請判決如被告答辯之聲明。
    理  由
一、按「報運貨物進口而有左列情事之一者，得視情節輕重，處
    以所漏進口稅額二倍至五倍之罰鍰，或沒入或併沒入其貨物
    ：一、虛報所運貨物之名稱、數量或重量。…有前二項情事
    之一而涉及逃避管制者，依前條第一項及第三項論處。」、
    「私運貨物進口、出口或經營私運貨物者，處貨價一倍至三
    倍之罰鍰。」及「有違反本條例情事者，除依本條例有關規
    定處罰外，仍應追徵其所漏或沖退之稅款。」分別為海關緝
    私條例第37條第1項第1款、第3項、第36條第1項及第44條前
    段所明定。次按進口非屬「臺灣地區與大陸地區貿易許可辦
    法」 第7條規定准許輸入之大陸地區物品者，即構成進口禁
    止輸入之物品而涉及逃避管制之違法行為。
二、本件原告於92年 2月10日委由峰利報關股份有限公司向被告
    報運進口 UNGLAZED CERAMIC TILE乙批，報列貨品標準分類
    號列第6907．90．00．00-3號，輸入規定為 MWO，即大陸物
    品不准進口，原申報產地為MALAYSIA。嗣經被告查核結果原
    產地為中國大陸，認原告涉有虛報貨物產地，逃避管制情事
    ，被告乃根據財政部關稅總局驗估處查得之價格核估，依據
    海關緝私條例第37條第3項轉據同條例第36條第1項規定，處
    原告貨價二倍之罰鍰計2,195,514元（貨物已放行）； 另依
    同條例第44條規定，追徵所漏進口稅費計72,033元。原告不
    服，主張本批貨品確實為馬來西亞的SINAR TILE公司所生產
    製造之產品，並確實為原告向該公司所購買等語，申經被告
    復查決定以，本案貨品經查驗結果係大陸物品，又曾函請我
    國駐馬來西亞代表處經濟組協查，經該處查證結果稱：馬來
    西亞賣方產品未出口至臺灣，且其交易文件係偽造，故復查
    理由所稱，與事實不符等由，駁回其復查之申請。原告不服
    ，循序提起訴願及本件行政訴訟。
三、原告於本件行政訴訟中訴稱，系爭磁磚刻印的品牌為edilc-
    arani與GRIFINE，這兩個品牌都是原告在經濟部智慧財產局
    已註冊專用之商標，足見系爭磁磚是原告所訂購。被告未知
    上情，指稱 edilcarani與GRIFINE係印度與義大利的品牌，
    顯係誤解。系爭磁磚並非自大陸進口，而是馬來西亞的SIN-
    AR TILE 公司生產製造後售予琪珖公司，琪珖公司再轉賣給
    原告。 系爭磁磚在陽明海運股份有限公司出具的B/L上裝貨
    港載明為PORT KLANG, MALAYSIA，且出具B/L的地點亦是PO-
    RT KLANG。系爭磁磚的包裝外盒底部亦標明MADE IN MALAY-
    SIA。 吉隆坡暨雪蘭莪中華工商總會出具之系爭磁磚產地證
    明記載之出口地為PORT KLANG，亦足證系爭磁磚是在馬來西
    亞生產製造。該批磁磚是SINAR TILE公司受委託，從馬來西
    亞經由巴生（Klang）運送至基隆港， 申報表將生產國別誤
    植為中國大陸，生產國別應該依照包裝上標示的MADE IN M-
    ALAYSIA而為MALAYSIA。 然SINAR TILE公司駐吉隆坡之人員
    並不知道SINAR TILE公司與琪珖公司，以致於發生誤會，錯
    向臺灣駐馬來西亞商務代表回答SINAR TILE公司吉隆坡分公
    司並未出貨到臺灣。本件處分、復查決定、訴願決定皆以馬
    來西亞SKYMASTER LOGISSSEICS 製作之出口報關單上原產地
    係CHINA為據， 認定系爭磁磚之產地為中國大陸，而忽視其
    他有利於原告之證據、文件，其事實之認定實有偏頗云云。
    惟查：
１、系爭磁磚由原告向被告申報進口，被告並不否認來貨是原告
    所訂購。又被告查驗結果，系爭磁磚產地為中國大陸，被告
    無需稱edilcarani與GRIFINE係印度與義大利的品牌。 至於
    駐馬來西亞台北經濟文化辦事處經濟組向SINAR TILE公司函
    詢「Why the imported tiles bearing GRIFINE and pack-
    ing boxes bearing Edilcarani？ As information shows,
    these are an Indian brand and an Italian brand resp-
    ectively.」 茍如系爭磁磚之產地為馬來西亞，而非中國大
    陸，SINAR TILE公司員工何需恐慌？且毋庸查證，當可直指
    系爭磁磚之產地即為馬來西亞。
２、生產國別應按照實際生產國別為準，並非如原告所稱依照包
    裝上標示的MADE IN MALAYSIA而為MALAYSIA，另裝貨港並非
    必為貨物原產地。原告報關時所檢附來貨輸出口岸PORT KE-
    LANG之出口報關單（DECLARATION OF GOODS TAKEN OUT）影
    本第15欄已載明，系案來貨原產地為中國大陸，如上開文件
    所載事項有誤，自應由單證上所載出口人即馬國SINAR TILE
    INDUSTRI ES SDN BHD., 公司向該國海關申請更正並經其海
    關核准，本案所稱誤繕，未據相關機構證明屬實，並不足採
    。又按「人民違反法律上之義務而應受行政罰之行為，法律
    無特別規定時，雖不以出於故意為必要，仍須以過失為其責
    任條件。但應受行政罰之行為，僅須違反禁止規定或作為義
    務，推定為有過失，於行為人不能舉證證明自己無過失時，
    即應受罰。」司法院釋字第275號著有解釋。 次按進口貨物
    產地之認定，係以實到貨物現場查驗所取得之證據為主，書
    面審核及國外查證為輔，亦即進口貨物產地之認定，係以實
    到貨物查驗取得之現場證據力為主，書件審核及國外根查為
    輔，並非單憑文書驗證資料作為認定標準。況我國駐外代表
    所為文書驗證僅係證明簽字屬實，至文件之內容則不在證明
    之列。本件來貨經被告詳予審核船舶動態表發現起運口岸為
    香港，乃函請駐馬來西亞台北經濟文化辦事處經濟組協查其
    製造工廠，經該處查證結果稱：馬來西亞賣方產品未出口至
    臺灣，且進口人提供之相關文件係偽造，此有緝私報告(092
    )進字第0215號緝私報告表附於原處分卷可稽。 且系爭出口
    報關單係由馬國SKYMASTER LOGISEICS報關公司向該國 PORT
    KELANG海關申報，該出口報單上載明原產地為CHINA， 亦有
    進口人出具之出口報關單影本附於原處分卷可憑，本案產地
    證明書雖經駐外單位驗證，惟其所記載之產地既與持向輸出
    地海關申報之出口報單不符，即不足採據。另系爭貨物為臺
    灣地區與大陸地區貿易許可辦法第 7條所規範不得輸入之大
    陸物品，原告虛報進口貨物產地，逃避管制之違法行為，足
    堪認定。本件原告進口未開放准許間接進口之大陸物品，已
    違反禁止規定，依照上開解釋，應推定為有過失，原告不能
    舉證證明自己無過失，即應論罰，是被告依前開法條規定科
    處貨價二倍之罰鍰2,195,514元， 並追徵所漏稅費72,033元
    ，於法並無不合。
３、原告主張SINAR TILE公司駐吉隆坡之人員並不知道SINAR T-
    ILE公司與琪珖公司， 以致於發生誤會，錯向駐馬來西亞台
    北經濟文化辦事處經濟組之人員回答SINAR TILE公司吉隆坡
    分公司並未出貨到臺灣乙節，純屬進口人與國外廠商間之國
    際貿易糾紛及事後處理經過，與本案出口報關單載明來貨原
    產地為中國大陸之事實無涉。
４、被告對原告所提資料於查證階段皆已逐一再三審核，駐馬來
    西亞台北經濟文化辦事處經濟組查證結果，具有公信力，足
    堪採信，而原告所舉證之文件皆係私文書，依民事訴訟法第
    357條規定 「私文書應由舉證人證其真正」，原告不此之途
    ，徒指「被告忽視其他有利於原告之證據、文件」，並非事
    實。
四、綜上所述，原告之陳詞均不可採，則被告認系爭貨物原產地
    為中國大陸，輸入規定為MWO， 即大陸物品不准進口，而非
    原告原申報之MALAYSIA，原告涉有虛報進口貨物產地，逃避
    管制之情事， 依海關緝私條例第37條第3項轉據同條例第36
    條第1項之規定，處原告貨價（貨已放行）二倍之罰鍰計2,1
    95,514元，並依同條例第44條規定追徵所漏稅費72,033元之
    處分，揆諸首揭規定，並無違誤，復查決定及訴願決定遞予
    維持，均無不合。原告徒執前詞，訴請撤銷訴願決定及原處
    分，並無理由，應予駁回。
五、本件事證已臻明確，兩造其餘攻擊防禦方法均與本件判決結
    果不生影響，故不逐一論述，併此敘明。
據上論結，本件原告之訴為無理由， 爰依行政訴訟法第98條第3
項前段判決如主文。
中　　華　　民　　國　　94　　年    4     月    13    日
 　　　　                  第四庭審判長法    官 徐瑞晃
         　　　　                      法    官 李得灶
                 　　　　              法    官 吳慧娟
上為正本係照原本作成。
如不服本判決，應於送達後20日內，向本院提出上訴狀並表明上
訴理由，如於本判決宣示後送達前提起上訴者，應於判決送達後
20日內補提上訴理由書（須按他造人數附繕本）。
中　　華　　民　　國　　94　　年    4     月    13    日
           　　　　　　　　　　　　　　書 記 官 劉道文
